臺灣高等法院高雄分院刑事判決　　　　　　　　　　九十三年度上易字第四九四號
　　上　訴　人
　　即　被　告　乙○○
右上訴人因竊盜案件，不服臺灣高雄地方法院九十三年度易字第六二三號中華民國九
十三年七月十四日第一審判決（起訴案號：臺灣高雄地方法院檢察署九十三年度速偵
字第一六號），提起上訴，本院判決如左：
      主  文
上訴駁回。
      事  實
一、乙○○曾於民國（下同）八十五年間因煙毒案件，經本院判處有期徒刑三年二月
    確定，在監執行後曾經假釋，復遭撤銷假釋，於九十年五月三十一日執行完畢，
    猶不知悔改，復意圖為自己不法之所有，於九十三年三月十六日上午八時四十五
    分許，在高雄市左營區自立新村西七巷口，攜帶其所有客觀上足對人之生命、身
    體安全構成威脅而為凶器之鐵剪一把，趁四下無人之際，以該把鐵剪將台灣電力
    股份有限公司（下稱台電）所有裝置於高幹九分四號電線桿上之電線剪下，竊取
    該電線，共竊得ＰＶＣ風雨電線三條：長約二十公尺之二二平方電線一條，以及
    長均約四十公尺之六十平方電線二條（全部價值共約新台幣二千四百八十元），
    得手後，準備剝剪電線外皮後變賣電線內之銅線以牟利，旋即為警方當場查獲，
    並扣得上開乙○○所有，供犯罪所用之鐵剪一把。
二、案經高雄市政府警察局左營分局移送臺灣高雄地方法院檢察署檢察官偵查起訴。
      理  由
一、訊據上訴人即被告乙○○固不否認確有持鐵剪剪斷電線之行為，惟矢口否認竊盜
    ，辯稱：那段路徑是我女兒每天上下學必經之路，所以要將之剪斷，以免我女兒
    發生危險云云。然查右揭事實，業經被告乙○○於警、偵訊及原審審理時均坦承
    不諱，核與被害人台電之服務人員王威鵬於警詢時所陳台電所有之電線遭竊之情
    節相符，復有相片六張、贓物認領保管收據一紙附卷足稽，復有扣押被告竊盜所
    用之鐵剪一把可資證明，事證明確，被告於本院審理中空言翻異，顯係卸責之詞
    ，不足採信，犯行堪以認定。
二、核被告乙○○所持之前揭鐵剪一把，長約二三‧五公分，係鐵製材質，已據原審
    及本院於審理時勘驗屬實，可見該鐵剪顯係客觀上足對人之生命、身體安全構成
    威脅而為凶器無誤，則被告攜帶該鐵剪兇器以行竊，係犯刑法第三百二十一條第
    一項第三款之攜帶兇器加重竊盜罪。被告曾於八十五年間因煙毒案件，經臺灣高
    等法院高雄分院判處有期徒刑三年二月確定，在監執行後曾經假釋，復遭撤銷假
    釋，於九十年五月三十一日執行完畢，有臺灣高等法院被告全國前案紀錄表可參
    ，五年以內再犯本件有期徒刑以上之罪，為累犯，應依刑法第四十七條規定加重
    其刑。
三、原審因依刑法第三百二十一條第一項第三款、第四十七條、第三十八條第一項第
    二款之規定，並審酌被告前犯煙毒案件，經判處罪刑確定且執行完畢，已如前述
    ，又為本件犯行，足見其素行非佳，然其所為本件竊盜犯行，係基於籌措其女戶
    外教學之費用所致，已有被告於警詢及審理時供陳甚明，是其竊盜之動機尚屬可
    憫，且犯罪後於偵、審中均已坦供犯行，已見悔意，態度尚佳等一切情狀，量處
    有期徒刑七月。扣案之鐵剪一把，係被告所有，且供其竊取電線所用之物，亦據
    其於偵、審中均供述明確，應依刑法第三十八條第一項第二款規定予以沒收。並
    敘明另扣案之鐵條五支，據被告供述係隨地撿拾，自非其所有，且又無證據證明
    與本件之竊盜犯行有何關聯，爰不另為沒收之諭知。認事用法，核無不合，量刑
    亦屬妥適。被告上訴意旨，否認犯罪，復以該扣押之鐵剪非屬凶器云云，指摘原
    判決不當，為無理由，應予駁回。
據上論結，應依刑事訴訟法第三百六十八條，判決如主文。
本案經檢察官甲○○到庭執行職務。
中      華      民      國    九十三    年      十      月    二十八    日
                              臺灣高等法院高雄分院刑事第九庭
                                  審判長法官  張明松
                                        法官  郭玫利
                                        法官  任森銓
右正本證明與原本無異。
不得上訴。
                                  法院書記官  蘇恒仁
中      華      民      國    九十三    年      十      月    二十八    日
附錄：本判決論罪科刑法條：
刑法第三百二十一條第一項第三款
犯竊盜罪而有左列情形之一者，處六月以上、五年以下有期徒刑：
三  攜帶兇器而犯之者。
